臺灣士林地方法院刑事判決
公　訴　人　臺灣士林地方法院檢察署檢察官
被　　　告　甲○○
上列被告因違反毒品危害防制條例案件，經檢察官提起公訴（94
年度毒偵字第981 號），本院於訊問被告後，被告為有罪之陳述
，經裁定認為宜以簡式審判程序審理，並判決如下：
    主  文
甲○○連續施用第二級毒品，累犯，處有期徒刑拾月，扣案之安
非他命吸食器壹組沒收。
    事  實
一、甲○○前因施用第二級毒品安非他命案件，先後2 次經觀察
    、勒戒後，均認無繼續施用毒品之傾向，由臺灣士林地方法
    院檢察署檢察官各於民國88年8 月11日、89年5 月12日，以
    88年度偵字第5983號、89年度毒偵字第1233號不起訴處分確
    定，並分別於88年8 月17日、89年5 月17日釋放。復因3 犯
    施用第二級毒品安非他命案件，先送強制戒治，並由臺灣士
    林地方法院檢察署檢察官以89年度毒偵字第1656號聲請簡易
    判決處刑，經本院於90年1 月15日，以89年度湖簡字第472
    號判決處有期徒刑4 月確定。又另因轉讓第二級毒品案件，
    經本院於90年7 月31日，以90年度訴字第235 號判決處有期
    徒刑7 月確定，上開強制戒治部分於90年1 月20日停止戒治
    ，所餘期間交付保護管束。詎甲○○於保護管束期間，再4
    犯施用第二級毒品安非他命案件，經裁定撤銷停止戒治令入
    戒治處所強制戒治，刑責部分經本院於90年11月29日，以90
    年度湖簡字第409 號判決處有期徒刑5 月確定，嗣強制戒治
    於90年11月29日期滿執行完畢釋放，並接續執行上開施用毒
    品有期徒刑4 月、轉讓第二級毒品有期徒刑7 月、施用毒品
    有期徒刑5 月（其中4 犯施用毒品有期徒刑5 月與轉讓第二
    級毒品有期徒刑7 月合併定應執行有期徒刑1 年），於92年
    2 月26日縮短刑期執行完畢。復再犯施用第二級毒品案件，
    經臺灣臺北地方法院於93年10月29日，以93年度易字第1024
    號判決處有期徒刑8 月確定，未到案執行，於前開強制戒治
    執行完畢釋放後5 年內，復基於施用第二級毒品之概括犯意
    ，自93年12月6 日起至94年5 月7 日為警採尿前4 日內某時
    ，在其臺北縣汐止市○○街298 巷2 弄7 號2 樓住處，以將
    安非他命置於吸食器內，再以火燒烤吸食煙氣之方式，連續
    施用第二級毒品安非他命多次，嗣為警於94年5 月7 日上午
    6 時45分許，持搜索票在上址查獲，並扣得其所有供施用安
    非他命吸食器1 組。
二、案經臺北市政府警察局南港分局報告臺灣士林地方法院檢察
    署檢察官偵查起訴。
    理  由
一、上揭犯罪事實，業據被告甲○○於本院審理中坦承不諱，而
    被告前揭為警查獲後所採集之尿液檢體，經送臺灣檢驗科技
    股份有限公司以氣相層析質譜儀法檢驗結果，呈安非他命類
    之陽性反應，有上開科技公司94年5 月31日濫用藥物尿液檢
    驗報告、尿液檢體委驗清單各1 紙在卷可稽，並有搜索扣押
    筆錄、扣押物品照片、扣案之安非他命吸食器1 組可資佐證
    。綜上，被告自白於前揭時間、地點連續施用第二級毒品安
    非他命之犯行，堪認與事實相符。又被告甲○○前因施用第
    二級毒品安非他命案件，經送強制戒治，並由臺灣士林地方
    法院檢察署檢察官以89年度毒偵字第1656號聲請簡易判決處
    刑，經本院於90年1 月15日，以89年度湖簡字第472 號判決
    處有期徒刑4 月確定，上開強制戒治部分於90年1 月20日停
    止戒治，所餘期間交付保護管束。詎甲○○於保護管束期間
    ，再犯施用第二級毒品安非他命案件，經裁定撤銷停止戒治
    令入戒治處所強制戒治，刑責部分經本院於90年11月29日，
    以90年度湖簡字第409 號判決處有期徒刑5 月確定，強制戒
    治並於90年11月29日期滿執行完畢釋放，有法務部全國檢察
    官線上查詢刑案人犯在監所最新資料報表、臺灣士林地方法
    院檢察署刑案資料查註紀錄表及臺灣高等法院被告前案紀錄
    表各1 份在卷足參，是被告於前次強制戒治執行完畢釋放後
    5 年內，再犯本件連續施用第二級毒品之罪，堪以認定，應
    依法論科。
二、核被告甲○○所為，係犯毒品危害防制條例第10條第2 項之
    施用第二級毒品罪。被告施用第二級毒品安非他命前後，持
    有第二級毒品安非他命之低度行為，應為其施用第二級毒品
    之高度行為所吸收，不另論罪。又被告先後多次施用第二級
    毒品安非他命之犯行，時間緊接，手段相同，所犯係構成要
    件相同之罪名，顯係基於概括犯意反覆為之，為連續犯，應
    依刑法第56條之規定以1 罪論，並加重其刑。末查，被告有
    如事實欄所示之科刑及執行情形，有臺灣高等法院被告前案
    紀錄表1 份在卷足憑，其前受有期徒刑之執行完畢，於5 年
    內再犯本件有期徒刑以上之罪，為累犯，應依刑法第47條之
    規定，遞予加重其刑。爰審酌被告已有多次施用毒品前科，
    經觀察、勒戒、強制戒治及刑之宣告、執行後，竟仍不知悛
    悔，復再次施用第二級毒品，顯見其無戒絕之決心，並其犯
    後坦承犯行，態度尚稱良好等一切情狀，量處如主文所示之
    刑。至扣案之安非他命吸食器1 組，係被告所有，且供其施
    用第二級毒品安非他命所用之物，業據被告供陳在卷，應依
    刑法第38條第1 項第2 款規定宣告沒收。
據上論斷，應依刑事訴訟法第273 條之1 第1 項、第299 條第1
項前段，毒品危害防制條例第10條第2 項，刑法第11條前段、第
56條 、第47條、第38條第1 項第2 款，判決如主文。
本案經檢察官謝榮林到庭執行職務。
中　　華　　民　　國　　94　　年　　8 　　月　　26　　日
                  刑事第四庭法  官    許碧惠
以上正本證明與原本無異。
如不服本判決，應於判決送達後10日內，向本院提出上訴狀。
                            書記官    徐仁豐
中　　華　　民　　國　　94　　年　　8 　　月　　29　　日
附錄本判決論罪科刑依據之法條：
毒品危害防制條例第10條第2項：
施用第二級毒品者，處3年以下有期徒刑。
